ro-RO: Tip de plită compatibil: Ceramică; Gaz; Halogen; Inducție; Placă sigilată; Altele
it: Tipo di piano cottura compatibile: Ceramica; Gas; Alogena; Induzione; A piastre elettriche; Altro
sk-SK: Kompatibilný typ varnej dosky: Keramický; Plynový; Halogén; Indukcia; Platničkový elektrický varič; Iné
zh-CN: 兼容的炉灶类型: 陶瓷制品; 燃气; 卤素灯; 电磁炉; 密封板; 其他
hu: Kompatibilis tűzhelylap típusa: Kerámia; Gáz; Halogén; Indukciós; Kerámia főzőlap; Egyéb
fr: Type de cuisinière compatible: Céramique; Gas; Halogen; Induction; Plaque scellée; Autre
da: Type af kompatibel komfurtop: Keramik; Gas; Halogen; Induktion; Forseglet plade; Andet
lt-LT: Suderinamas viryklės tipas: Keramikinė; Dujinė; Halogeninė; Indukcinė; Dengtomis kaitvietėmis; Kita
pt-BR: Tipo de fogão compatível: Cerâmica; Gás; Halogênio; Indução; Placa selada; Outro
pl: Zgodny typ płyty kuchennej: Ceramika; Gazowy; Halogen; Indukcyjna; Płytka uszczelniona; Inne
es: Tipo de placa de cocina compatible: Cerámica; Gas; Halógeno; Inducción; Placa sellada; Otros
el: Συμβατός τύπος επιφάνειας μιας εστίας: Κεραμικό; Αερίου; Αλογόνου; Επαγωγικές; Πλάκα στεγανότητας; Άλλο
vi: Loại mặt bếp tương thích: Gốm; Ga; Halogen; Từ; Điện thường; Khác
de: Kompatibler Herdtyp: Keramik; Gas; Halogen; Induktion; Versiegelte Platte; Sonstiges
ru: Совместимые типы варочных панелей: Керамика; Газ; Галогеновые; Индукционные; Герметичная пластина; Другое
fi: Yhteensopiva liesityyppi: Keraaminen; Kaasu; Halogeeni; Induktio; Suljettu levy; Muu
nb: Kompatibel komfyrtopptype: Keramikk; Gass; Halogen; Induksjon; Forseglet plate; Annet
tr: Uyumlu ocak üstü tipi: Seramik; Gaz; Halojen; İndüksiyon; Mühürlü plaka; Diğer
ja: 対応ストーブトップタイプ: セラミック; ガス; ハロゲン; 電磁; シールドプレート; その他
sl-SI: Združljiva vrsta kuhalne plošče: Keramika; Plin; Halogenski; Indukcijski; Električni; Drugo
sv: Typ av kompatibel spishäll: Keramisk; Bensin; Halogen; Induktion; Förseglad platta; Övrigt
pt-PT: Tipo de placa de fogão compatível: Cerâmica; Gás; Halogéneo; Indução; Placa selada; Outro
ko: 호환 쿡탑 타입: 세라믹; 가스; 할로겐; 인덕션; 하이라이트; 기타
nl: Compatibel type kookplaat: Keramiek; Gas; Halogeen; Inductie; Gesloten kookplaat; Andere
en: Compatible stove top type: Ceramic; Gas; Halogen; Induction; Sealed plate; Other
hr-HR: Kompatibilna vrsta ploče za kuhanje: Keramika; Na plin; Halogeni; Indukcijski; Zatvorena ploča; Ostalo
bg-BG: Съвместим тип котлон: Керамика; Газ; Халогенна; Индукция; Запечатана плоча; Други
zh-TW: 相容爐灶類型: 陶瓷; 瓦斯; 鹵素; 區域電磁; 密封板; 其他
th: ประเภทเตาตั้งพื้นที่ใช้ร่วมกันได้: เซรามิก; แก๊ส; หลอดฮาโลเจน; อินดักชัน; เพลตปิด; อื่นๆ
cs: Kompatibilní typ sporáku: Keramika; Plyn; Halogen; Indukční; Litinová; Jiné